【裁判字號】    89,上易,1559
【裁判日期】    900322
【裁判案由】    傷害等
【裁判全文】
臺灣高等法院高雄分院刑事判決                  八十九年度上易字第一五五九號
    上  訴  人  臺灣高雄地方法院檢察署檢察官
    被      告  丁○○
    被      告  丙○○
右上訴人因被告傷害等案件，不服臺灣高雄地方法院八十九年度易字第八五五號中華
民國八十九年七月二十七日第一審判決（起訴案號：臺灣高雄地方法院檢察署八十九
年度偵字第一七一０七號），提起上訴，本院判決如左：
      主    文
上訴駁回。
      理    由
一、本案經本院審理結果，認第一審判決以被告犯罪不能證明而為無罪之諭知，核無
    不當，應予維持，並引用第一審判決書記載之證據及理由（如附件）。
二、訊據被告二人均矢口否認有何傷害、恐嚇、毀損等犯行，被告二人均辯稱：當天
    係乙○○夥同不詳姓名年籍之成年男子約八、九人打伊二人，並非伊二人對乙○○、陳林黃施以傷害、恐嚇、毀損等暴力犯行等語，核與證人即告訴人陳林黃
    之子陳耀明於本院審理時證稱：「（當天被告有否恐嚇妳母親？）沒有。只是
    大家講話比較大聲而已。也沒有打架。」，及告訴人乙○○於本院審理時陳稱：
    「（被告等二人有否打你？）沒有。（被告丁○○當時恐嚇你？你會不會害怕？
    ）當時他是喝醉酒，胡亂說的我不會害怕。（被告丙○○有否恐嚇你媽媽？）沒
    有，媽媽年紀大了，可能聽錯了。我們已經和解。（鐵門有否弄壞？）時間久了
    ，我也不曉得了，可是我當時沒有看見他們二人把門用壞。（被告二人有否打你
    媽媽？）沒有。」等情相符，是被告二人所為之上開否認及辯稱，尚堪採信。故
    被告二人之行為尚不成立傷害、毀損及恐嚇危害安全罪，原判決以查無其他積極
    證據足資證明被告二人有何傷害、毀損及恐嚇危害安全犯行，而諭知被告二人無
    罪，於法並無不合，上訴人上訴指摘原判決不當，非有理由，應予駁回。
三、據上論斷，應依刑事訴訟法第三百七十三條、第三百六十八條，判決如主文。
本案經檢察官郭振昌到庭執行職務。
中      華      民      國    九十      年      三      月    二十      日
                              臺灣高等法院高雄分院刑事第二庭
                                  審判長法官  曾永宗
                                        法官  邱永貴
                                        法官  鄭月霞
右正本證明與原本無異。
不得上訴。
                                      書記官  唐奇燕
中    華    民    國      九十      年       三       月    二十二      日
                                                                        Ｆ
附件：
臺灣高雄地方法院刑事判決                          八十九年度易字第八五五號
    公  訴  人  臺灣高雄地方法院檢察署檢察官
    被      告  丁○○  男三十五歲（民國○○○年○月○日生）
                        身分證統一編號：Ｚ000000000號
                        住高雄市○鎮區○○街五巷四十五號
                丙○○  男三十五歲（民國○○○年○月○日生）
                        身分證統一編號：Ｚ000000000號
                        住高雄市○○區○○街一五一號三樓
右列被告因傷害等案件，經檢察官提起公訴（八十八年度偵字第一七一○七號），本
院判決如左：
    主      文
丁○○、丙○○均無罪。
    理      由
一、公訴意旨略以：被告鄭俊銘與乙○○有債務糾紛，夥同被告丙○○及不詳年籍之
    人五、六人，共同於八十八年六月十六日二十二時許，前往高雄市○鎮區○○街
    十六號告訴人乙○○住處共同毆打告訴人乙○○，被告丁○○並向告訴人乙○○
    揚言：若不還貨款要打死伊等語，致告訴人乙○○心生畏懼，另被告丙○○向乙○○母親告訴人陳林黃揚言不要講話，否則要打死伊等語，且將酒瓶之酒滴潑
    灑陳母身上，致告訴人甲○○○心生畏懼，復於離開之際毀損告訴人乙○○所有
    之鐵門一扇。因認被告二人均涉有刑法第二百七十七條第一項、第三百零五條、
    第三百五十四條等罪嫌。
二、公訴人認被告涉有上開罪嫌，無非以告訴人之指訴、驗傷診斷書一紙及毀損物品
    照片三張為其論據。惟按犯罪事實應依證據認定之，無證據不得推定其犯罪事實
    ，刑事訴訟法第一百五十四條定有明文。又告訴人之告訴，係以使被告受刑事訴
    追為目的，是其陳述是否與事實相符，仍應調查其他事實以資審認，始得為不利
    被告之認定，最高法院五十二年台上字第一三○○號著有判例可資參照。訊據被
    告二人坦認當時至乙○○住處催討債務，被告丙○○亦坦承當天確有帶一「保力
    達」之飲料酒瓶，且有幾滴酒灑到陳林黃，惟均矢口否認犯有何傷害、恐嚇、
    毀損等犯行，被告二人均辯稱：當天係乙○○夥同不詳姓名年籍之成年男子約八
    、九人打伊二人，並非伊二人對乙○○施以傷害、恐嚇、毀損等暴力犯行等語。
    經查：
（一）告訴人乙○○關於案發當時發生之經過，初於警訊中陳稱：因伊欠被告丁○○
      貨款新台幣（下同）三萬餘元未還，被告丁○○不甘心就帶人駕駛二輛車至伊
      住處打伊等語（八十八年六月十七日二時警訊筆錄），後又改稱：被告丁○○
      來伊住處談金錢糾紛事情，因未談成，被告丁○○就立即打行動電話叫綽號「
      阿國」之被告丙○○至伊住處，約過五分鐘，就有兩台車來，有六男一女馬上
      進入伊住處，立即拉斷伊家的電話線，被告丙○○並恐嚇伊母親甲○○○，接
      著就持酒瓶及伊住處神壇下的法器打傷伊等語（八十八年六月十九日十五時警
      訊筆錄），關於雙方衝突起因之陳述已前後不一。又關於在場之人為何人，告
      訴人乙○○於警訊初訊時稱：案發當時伊的姪子陳振敏剛好來伊家見伊及甲○○○被打，亦一起加以攔阻，被對方打傷頭部等語（八十八年六月十七日二時
      警訊筆錄），惟稍後在警訊中又改稱：因當時情形混亂，伊以為當時伊的姪子
      陳振敏有進入伊住處，其實是一路人來勸架而已等語（八十八年六月十九日十
      五時警訊筆錄），衡情陳振敏係告訴人乙○○的姪子，告訴人關於其是否在場
      ，前後竟為不一致之陳述，顯違常情。告訴人乙○○告訴之內容前後不一，已
      生疑義。
（二）本件事實之經過業據被告丁○○於警訊及偵審中供述：先前往告訴人之住處催
      討貨款，並與告訴人乙○○發生口角，伊便打電話給伊配偶黃麗娟，黃麗娟便
      與被告丙○○、向臺鳳三人共同前來，進去告訴人之住處後，四人與甲○○○
      又發生口角，陳林黃便去打電話，約過十分鐘，就來了四輛機車，每輛車上
      有不詳姓名年籍之成年男子二名，該八人進至告訴人住處後，隨即與伊等四人
      發生口角，就毆打伊、被告丙○○與向臺鳳等語綦詳。核與證人向臺鳳於審理
      中結證稱：當天伊是和被告丙○○要去吃晚餐時，接到被告丙○○的妹妹（即
      黃麗娟）打電話要伊二人去收貨款，因為乙○○沒辦法還錢，被告丁○○要求
      乙○○開立本票，此時陳林黃就打電話了，過了不久就有很多騎機車的人進
      來毆打被告丁○○、丙○○、伊及黃麗娟等語，有關案發時之情節相符。參以
      被告二人、向臺鳳及乙○○之傷單，被告丁○○之傷勢為右膝擦傷四×三公分
      、右膝擦傷三處各為一×一公分、○‧五×○‧五、二×二公分、左肘擦傷約
      三×二公分、後頸擦傷約六×○‧五公分、後背瘀傷約六×一公分；被告丙○○之傷勢為頭部外傷、背部多處瘀擦傷、在左手第三指近端指節第一度開放性
      骨折、兩側小腿瘀擦傷；向臺鳳之傷勢為頭部外傷、頭皮裂傷十×○‧三×○
      ‧一公分，深及頭顱骨，三人身上均受有多處傷害，且傷勢嚴重，甚且被告二
      人之傷勢均有背部後方所受傷害，顯示三人同時遭多人自前後左右毆傷全身。
      至乙○○之傷勢，則僅有胸腹紅腫約十五×十五公分、左肘紅腫約四×二公分
      、左頰紅腫約四×三公分之傷害，其傷勢甚輕，與告訴人乙○○於審理中陳稱
      遭多人毆打，直至昏厥之情節顯不相符，且甲○○○或其他人當時亦在現場，
      為何僅乙○○受傷，也有疑義。縱認被告並未對告訴人甲○○○為傷害犯行，
      眾人若均毆刺告訴人乙○○，告訴人之乙○○之傷勢豈僅是如此。再本件查扣
      之狼牙棒、劍鞘各一支均自黃麗娟所駕駛之白色ＢＭＷ車號為ＹＢ─二六五七
      號自小客車上所取得，惟該車亦被不詳姓名年籍之人將車窗玻璃打破，此有照
      片二紙附卷可稽，衡情若被告帶多人前往毆打乙○○，則為何自己之車輛遭受
      嚴重毀損，且自己亦受有嚴重之傷勢，告訴人所指訴內容顯違常理，被告所辯
      尚屬有據，應堪採認。
（三）被告並未毀損乙○○所有之鐵門一扇，業據被告二人於審理中否認不移，此參
      以被告丁○○於事發後，首先遇到巡邏員警後，即被帶往派出所訊問，事後與
      員警重至現場，當時鐵門尚未被毀損等情，業據證人即員警劉士義於審理中證
      述明確，被告丁○○既於事發後均與員警在一起，自無可能又至告訴人處毀損
      告訴人之鐵門。再被告丙○○於案發後即因傷勢嚴重送往五甲社區醫院，並自
      八十八年六月十七日起即在該院住院五日，有該醫院之病歷表附卷足參，是前
      開鐵門既於警員察看時尚未被毀損，已如前述，被告丙○○亦無可能於離去時
      或事發後再回至現場毀損鐵門。再告訴人關於鐵門毀損之指述，原於偵查中指
      稱係鄰居告知伊是黑色ＢＭＷ之自小客車所撞等語，隨後又改稱：是白色的車
      輛等語，告訴人前後所述不符，又據他人傳述，對於其告訴之內容自難逕以採
      認。
（四）至被告二人之恐嚇犯行，除被告丙○○雖坦認有帶「保力達」之飲料酒瓶至現
      場，並有將酒液灑到陳林黃身上之事實，惟二人均堅決否認有施以恐嚇犯行
      ，參以告訴人乙○○、陳林黃於警訊中固均指稱：被告丁○○於案發當時稱
      ：「錢我不要了，把他打死，有什麼事我負責」，被告丙○○向陳林黃稱「
      你不要說話，要不然會讓你死得很難看」恐嚇話語，惟告訴人陳林黃於偵查
      中改稱：被告黃國銘係稱：「你不要叫，不然你也會有事」等語。與原先所述
      內容已前後不符，不無疑義。且本件業經調查應非被告二人所發動之鬥毆，已
      如前述，從而告訴人關於被告二人施以恐嚇犯行之指述，亦難認為真實，本件
      關於被告丙○○潑灑酒液之行為如認有出於侮辱之犯意或應依他罪論處，至被
      告二人施以恐嚇犯行部分則無積極證據足資證明，被告所辯尚足採信。
綜據上述，依前揭判例意旨，尚難認被告二人有為公訴人起訴所指之犯行，是本案自
不能僅憑告訴人之指述，即推定其係被告二人所為，此外，本院復查無其他積極證據
足認被告二人有被訴傷害、毀損、恐嚇之犯行，是本案不能證明被告二人犯罪，爰為
無罪之諭知。
據上論斷，應依刑事訴訟法第三百零一條第一項判決如主文。
中      華      民      國    八十九    年      七      月    二十七    日
                                 臺灣高雄地方法院刑事第三庭
                                     法  官    古振暉
右正本證明與原本無異。
如不服本判決，應於判決送達後十日內，向本院提出上訴狀。
                                     書記官    馮欽鳳
中    華    民    國      八十九      年      八      月      一      日


司法院資訊處製作；財團法人民間司法改革基金會備份。
